# 请问“投资性房地产”能转为“存货”吗？准则中什么地方有介绍？？谢谢！

提问人：317666224 时间：2012-02-03 22:50:06
准则中没有规定投资性房地产可转为存货。我理解主要是考虑到“持有以备增值后出售”本身就是投资性房地产的持有目的之一，这与存货的持有目的有重叠，因此需要限制其重分类。另外，存货准则规定存货必须是为了日常活动的目的而持有，而投资性房地产的购建和处置本身不属于日常活动，所以转为存货也不合适。

回答人：chenyiwei
准则中没有规定投资性房地产可转为存货。我理解主要是考虑到“持有以备增值后出售”本身就是投资性房地产的持有目的之一，这与存货的持有目的有重叠，因此需要限制其重分类。另外，存货准则规定存货必须是为了日常活动的目的而持有，而投资性房地产的购建和处置本身不属于日常活动，所以转为存货也不合适。

提问人：qjr1124 时间：2012-02-04 08:12:31
回复 chenyiwei 的帖子
斑竹房地产公司可能有吧

回答人：chenyiwei
不应当有，无论是否在房地产开发经营企业。

提问人：原来你就在这里 时间：2016-07-22 15:33:16
会计新人。 没想到准则修订变化这么快。 12 年的时候投资性房地产和存货还不能互相转换，现在已经可以了。

回答人：chenyiwei
现在的可以，条件还是很严格的，必须进行重新开发（结构性的重大调整）后用于出售才可以这样转换，不能因为单纯的按现状出售而转为存货。

提问人：原来你就在这里 时间：2016-07-23 15:45:35
“现在的可以，条件还是很严格的，必须进行重新开发（结构性的重大调整）后用于出售才可以这样转换，不能因为单纯的按现状出售而转为存货。”
也就是说，即使是房地产开发企业，如果不满足重新开放（结构性的重大调整）的条件，把之前的投资性房地产出售了，也只能按照处置投资性房地产处理？
非房地产开发企业也是如此吗？

回答人：chenyiwei
是这样。

提问人：zengfengxia 时间：2016-07-25 15:13:02
陈版，CAS3第 13 条的四种情况和IAS40第 57 条比较，国内准则没有涉及投资性房地产转成存货的情况，但讲解 2010 第 64 页例题就是公允价值模式的投资性房地产转存货的情况，但也没有把IAS40第 58 段中对抵 57 段（ 2 ）的解释引进，这个算准则差异吗，我们在实务中应该怎样把握？

回答人：chenyiwei
我理解对此问题不应存在差异，且总体上CAS对投资性房地产的确认、计量、转换的会计处理比IFRS更保守。所以应参考IFRS的相关规定作为补充。